【裁判字號】    97,上,420
【裁判日期】    980224
【裁判案由】    返還不當得利等
【裁判全文】
臺灣高等法院臺中分院民事判決           97年度上字第420號
上  訴  人  乙○○
訴訟代理人  熊賢祺律師
複  代理人  薛任智律師
            丙○○
被  上訴人  甲○○
上列當事人間請求返還不當得利等事件，上訴人對於中華民國97
年11月5日臺灣臺中地方法院第一審判決（97年度訴字第2328號
），提起上訴，本院於98年2月10日言詞辯論終結，判決如下：
    主  文
上訴駁回。
第二審訴訟費用由上訴人負擔。
    事實及理由
一、被上訴人主張：上訴人持有伊於民國（下同）96年9月1日所
    簽發，如附表一、二所列本票共41紙，係伊欲委託上訴人就
    伊父呂文金與許秀玉即九龍農產行間之貨款及借款債務新台
    幣（下同）206萬元，請求許秀玉同意和解，以抵銷呂文金
    積欠之債務，並由伊分期清償債務之用。詎料，許秀玉不同
    意和解，拒絕以前揭方式抵銷債務，嗣另就其與呂文金間之
    前述貨款及借款債務，對呂文金提起民事訴訟，請求呂文金
    返還，並獲得勝訴判決確定（原法院96年度訴字第2885號）
    。是伊委託上訴人所執行之事務，未能完成而終止，上訴人
    原基於伊之委託而持有系爭伊所有之本票已無法律上原因，
    自應返還予伊。惟，上訴人不僅未返還，更竟持其中如附表
    一示之本票，向原法院聲請強制執行，並獲准許之裁定，而
    伊就附表一所示之本票，對上訴人並不負任何票據債務等情
    ，爰基於確認利益，並依所有物返還請求權及不當得利返還
    請求權之法律關係提起本件訴訟，求為：(一)確認上訴人持有
    伊96年9月1日所簽發，如附表一所示之本票債權不存在。(二)
    上訴人持有伊96年9月1日所簽發，如附表一、二所示之本票
    41紙應返還伊之判決。
二、上訴人則以：(一)伊為許秀玉之子，亦為許秀玉即九龍農產行
    之代理人及使用人。於96年4月19日至7月8日間，兩造間數
    度為農產品交易，被上訴人因而簽發96年8月15日、8月30日
    、發票金額各為80萬元之2張支票予伊，在上開2紙支票提示
    前，被上訴人為避免因支票跳票而影響其信譽，遂以返還價
    值40萬元之農產品，商請伊分別於96年8月15日、30日各匯
    款80萬元、60萬元，湊足被上訴人帳戶中所餘20萬元，使前
    開2紙支票如期兌現。然被上訴人對伊之上開140萬元借款債
    權迄今猶未清償，故約定由被上訴人簽發系爭本票以擔保該
    借款債權。另被上訴人及其父於上開前案原法院96年度訴字
    第2885號給付貨款等事件中，亦自承伊占有系爭票據，係本
    於被上訴人、而非其父與九龍農產行間之買賣價款與借貸關
    係；且依被上訴人於該案中所述，亦可知被上訴人交付本票
    給伊具有「隱存之發票保證」性質；且本件票據債務人即被
    上訴人於該案中屢屢自認其係系爭206萬元借款及貸款之債
    務人，並自認其簽本票係「開票擔保」，故伊占有系爭本票
    具有法律上原因，惟經提示不獲付款，訴外人呂文金亦未清
    償債務，伊迫於無奈，祇得聲請本票裁定強制執行。(二)上開
    前案96年度訴字第2885號判決命呂文金應給付許秀玉206萬
    元，因呂文金與與其姊妹呂月珠、呂月碧合謀偽造本票及分
    別聲報230萬元及170萬元之不實債權，故強制執行迄今許秀
    玉仍分文未受清償，許秀玉將系爭本票交給伊持以向被上訴
    人父子求償。(三)本票係文義證券及無因證券，被上訴人自應
    對其所為系爭本票之原因關係抗辯即兩造間存在委任關係及
    委任事務無法達成等之有利事實負舉證責任。再者，伊既然
    事後已收下系爭本票且未再要求被上訴人更改票期，則應認
    為許秀玉已接受以系爭本票作為呂文金積欠債務之擔保，何
    有被上訴人稱委任事務目的之未完成？等語，資為抗辯。
三、原審法院審理後，斟酌兩造之主張及攻擊防禦方法之結果，
    認上訴人就如附表一示之本票，對被上訴人並無本票債權存
    在，被上訴人起訴請求確認上訴人持有被上訴人所簽發如附
    表一所示之本票，對被上訴人票據債權不存在，為有理由，
    應予准許；又如附表一、二所示本票，本屬被上訴人所有，
    且上訴人持有該等本票已無法律上原因，從而，被上訴人基
    於所有物返還請求權、不當得利返還請求權之法律關係，訴
    請上訴人返還如附表一、二所示之本票，亦有理由，應予准
    許。而為被上訴人勝訴之判決。上訴人不服，提起上訴，聲
    明求為判決：(一)原判決廢棄。(二)上廢棄部分，被上訴人第一
    審之訴駁回。(三)第一、二審訴訟費用均由被上訴人負擔。被
    上訴人則答辯聲明求為判決：(一)駁回上訴。(二)訴訟費用由上
    訴人負擔。
四、兩造不爭執之事項：
    兩造於原審97年10月15日言詞辯論期日，經法官試行整理並
    簡化爭點，就下列事項不爭執（參見原審法院卷第18頁背面
    、第19頁）：
  (一)上訴人於97年5月21日以執票人之身份就附表一所示之本票
    ，聲請准許強制執行，經原法院於97年5月26日裁准（97年
    度司票字第3403號）。
  (二)如附表一、二所示之本票現由上訴人占有中。
  (三)系爭本票係被上訴人所簽發交予上訴人，委託上訴人轉交訴
    外人許秀玉即九龍農產行，但許秀玉就本票日期不同意。
  (四)許秀玉前曾以訴外人呂文金積欠其借款及貨款計230萬元，
    呂文金僅清償24萬元，剩206萬元，而被上訴人擔任該借款
    及貨款債務之連帶保證人，起訴請求被上訴人與呂文金給付
    206萬元及自96年10月30日起，至清償日止，按年息百分之
    五計算之利息。經原法院於96年12月13日以96年度訴字第28
    85號民事判決，判決呂文金應按許秀玉前開請求內容給付外
    ，許秀玉對被上訴人之請求，則無理由駁回，該判決已確定
    。
五、本院得心證之理由：
  (一)按確認之訴非原告有即受確認判決之法律上利益者，不得提
    起。所謂即受確認判決之法律上利益，係指法律關係之存在
    與否不明確，原告主觀上認為其在法律上之地位有不安之狀
    態存在，且此種不安之狀態，能以確認判決將之除去者而言
    ，最高法院52年度臺上字第1240號判例可資參照。經查：上
    訴人執有被上訴人所簽發如附表一所示之系爭本票，屆期提
    示未獲兌現，經台灣台中地方法院核發准予強制執行之97年
    度司票字第3403號民事裁定之事實，為兩造所不爭執，且有
    本票及上開民事裁定可證，故堪信此部分事實為真正。本件
    被上訴人主張上訴人持有以其為發票人之系爭本票債權不存
    在，上訴人竟持系爭本票，以聲請本票准許強制執行等語，
    被上訴人法律上地位有受侵害之虞，且此項危險得以對於上
    訴人之確認判決除去，是被上訴人有即受確認判決之法律上
    利益，應可認定，合先敘明。
  (二)本件被上訴人主張上訴人係因受其委託而持被上訴人所簽發
    如附表一、二所示之本票，向許秀玉就呂文金積欠許秀玉之
    債務請求以該本票抵銷呂文金之債務而分期清償，惟許秀玉
    不同意而未成立和解，上訴人於委託事務無法完成，本應將
    該等本票返還被上訴人而未返還，上訴人就附表一所示之本
    票，對被上訴人無票據債權存在，且其持有如附表一、二所
    示之本票無法律上之原因，應將本票返還被上訴人等語，被
    上訴人之主張為上訴人所否認，並以前詞置辯。是本件兩造
    所爭，厥在於：上開貨款、借款債權債務關係究存在於何人
    之間，被上訴人簽發系爭本票之用意何在，是否已經債權人
    接受始由上訴人持有中，抑上訴人已無正當之原因而持有之
    等端。本院分別審究如下：
  1.訴外人許秀玉前曾以訴外人呂文金積欠上開借款及貨款計
    230萬元，呂文金僅清償其中24萬元，餘206萬元未據清償，
    而被上訴人擔任該借款及貨款債務之連帶保證人，為擔保上
    開貨款及借款債務，而簽發系爭41張本票予伊為由，而起訴
    請求被上訴人與呂文金給付伊206萬元及自96年10月30日起
    ，至清償日止，按年息百分之五計算之利息，經台灣台中地
    方法院審理後，斟酌兩造之主張，攻擊防禦方法暨證人即本
    件上訴人於該案言詞辯論中供證內容之結果，於96年12月13
    日以96年度訴字第2885號民事判決，認上開債權債務關係乃
    存在於許秀玉與呂文金之間，本件被上訴人與之並無為連帶
    保證之實，且未達成以系爭本票記載日期、金額分期清償之
    和解，是僅許秀玉對呂文金之請求為有理由，判命呂文金給
    付，對本件被上訴人之訴則為無理由，而駁回對被上訴人之
    訴，該判決已確定，為兩造不爭執，並經本院調取96年度訴
    字第2885號民事卷宗，查核屬實，是與許秀玉交易而積欠貨
    款，且向許秀玉借款而積欠借款之人為呂文金，被上訴人主
    張其未積欠許秀玉貨款，且未積欠許秀玉借款之事實，自堪
    認定。上訴人辯稱：於96年4月19日至同年7月8日間，兩造
    間曾數度為其他農產品之交易，其因被上訴人積欠伊貨款、
    借款而持有系爭本票，自無可採，且被上訴人於許秀玉以系
    爭本票為據，主張本件被上訴人應負給付責任，請求被上訴
    人給付，於96年12月13日受敗訴判決後復以自己為債權人自
    居，請求台灣中台中地方法院於97年5月26日裁定准就附表
    一之本票為對被上訴人強制執行，尤為不合。
  2.又被上訴人簽發如附表一、二所示之本票交付予上訴人，係
    委託上訴人持向許秀玉請求和解，用以抵銷呂文金積欠之貨
    款及借款債務，並由被上訴人分期清償之事實，固為上訴人
    所否認，然審諸前開許秀玉以被上訴人與呂文金為共同被告
    ，訴請被上訴人與呂文金給付許秀玉之給付貨款等事件民事
    卷宗（原法院96訴字第2885號），上訴人於該事件到庭陳證
    ：「我（即本件上訴人）是九龍農產行業務員，我也是領薪
    水的。」、「．．和億香茹行，．．．，應該是呂文金經營
    的，我們都跟呂文金交易，甲○○只是呂文金之業務員，錢
    是呂文金向原告（即許秀玉）借的，但呂文金沒有帳戶，所
    以才請我把錢匯到他兒子甲○○（即被上訴人）的戶頭」、
    「（為何後來由甲○○開起訴狀所附之本票及支票交給原告
    ？）．．．我後來結算呂文金所欠的貨款與借款，就去向呂
    文金催，但呂文金表示他已經沒有票了，我就去找甲○○開
    票給我」、「（你請甲○○開上開本票與支票給付原告，是
    為了本件呂文金與原告間貨款及借款之和解？）不是，．．
    ．」、「因為我就是在幫九龍農產行處理事情，呂文金是來
    向九龍農產行借款所要軋付的面額80萬元的支票，也是要付
    九龍農產行的貨款，因九龍農產行借帳戶已經很久沒有用，
    所以我就用我的帳戶匯給呂文金」、「因為甲○○自己開票
    過來，我當場看到票期那麼久就傻眼了，我就去跟甲○○說
    我不要，他就走了，後來我們就拿這些本票去給甲○○阿公
    看，他阿公叫我們先收下，票期改天再改。」等語（詳參原
    法院96訴字第2885號卷第160頁至162頁96年11月29日言詞辯
    論筆錄）。依上訴人上開之證述內容，積欠許秀玉貨款、向
    許秀玉借款之人為呂文金，被上訴人並非該等206萬元債務
    之債務人，顯見系爭附表一、二所示之本票，並非被上訴人
    積欠許秀玉債務而簽發，應可認定。又被上訴人係因許秀玉
    向呂文金催索債款，而簽發系爭本票交付上訴人請其再轉交
    付予許秀玉請求分期清償，惟許秀玉因本票到期日過長而拒
    絕收受，並由上訴人欲找被上訴人退還該本票等情，已如前
    述，按呂文金有積欠許秀玉206萬元債務，該債務本已到期
    ，被上訴人於許秀玉向呂文金催索後，代呂文金以如附表一
    、二所示本票委由上訴人轉交許秀玉，審諸系爭本票到期日
    乃97年1月1日至100年5月1日（按月由原告每月1日給付許秀
    玉5萬元，最後一期給付6萬7000元），其無非係要求許秀玉
    同意分期清償，惟許秀玉並未同意被上訴人之請求，此參諸
    許秀玉於原法院96訴字第2885號民事事件中，被上訴人為和
    解抗辯，許秀玉則堅決否認，且上訴人於該事件亦陳證：「
    因為甲○○自己開票過來，我當場看到票期那麼久就傻眼了
    ，我就去跟甲○○說我不要，他就走了，後來我們就拿這些
    本票去給甲○○阿公看，他阿公叫我們先收下，票期改天再
    改。」等語，顯見許秀玉就被上訴人以如附表一、二所示之
    本票請求和解分期清償之要約，確未同意，被上訴人與許秀
    玉間並無和解分期清償之意思合致，亦可認定。上訴人辯稱
    ：被上訴人簽發如附表一、二所示之本票，係為擔保債務清
    償而交付予許秀玉，再由許秀玉交付予其占有，被上訴人非
    為請求和解要求分期清償，而交付予上訴人，實無可採。上
    訴人雖於本院復稱：伊其後未要求被上訴人更改票載日期，
    仍由許秀玉收受而交予伊，足見許秀玉已同意收受該本票云
    云，惟揆之上情，訴外人許秀玉於認該票期過長，不同意以
    之為分期清償之和解後，即一直由上訴人持有該本票，並於
    前案為該本票係為呂文金上開債務擔保之抗辯，且於前案為
    該主張，已如前述，則上訴人於前案為許秀玉就此部分敗訴
    之判決後，復為許秀玉乃接受該本票，始將之交伊保管之抗
    辯，要無可採。
  (三)查被上訴人交付如附表一、二所示之本票予上訴人，係委請
    上訴人就呂文金積欠許秀玉即九龍農產行間之貨款及借款債
    權，為延期清償之請求，惟遭許秀玉所拒絕，被上訴人委託
    上訴人辦理之事務，實無從完成，上訴人就如附表一、二所
    示之本票，對被上訴人並無任何本票債權存在，是被上訴人
    請求確認上訴人持有被上訴人所簽發如附表一所示之本票債
    權不存在，於法有據。又所有人對於無權占有或侵奪其所有
    物者，得請求返還之。對於妨害其所有權者，得請求除去之
    。有妨害其所有權之虞者，得請求防止之。民法第767條定
    有明文；且無法律上之原因而受利益，致他人受損害者，應
    返還其利益。雖有法律上之原因，而其後已不存在者，亦同
    。民法第179條亦定有明文。如附表一、二所示之本票，本
    係被上訴人簽發委託上訴人轉交許秀玉請求和解之用，惟因
    許秀玉未同意其和解之請求而未收受系爭本票，上訴人所持
    有系爭如附表一、二所示之本票，仍屬被上訴人所有，上訴
    人本應返還被上訴人，是被上訴人基於所有物返還請求權，
    請求上訴人返還於法有據；且上訴人本係受被上訴人之委託
    處理事務而持有如附表一、二所示之本票，被上訴人於委託
    事無從達成終止委託契約後，自得請求上訴人返還本票，上
    訴人持有系爭附表一、二所示之本票，已無法律上原因，而
    受有利益，並致使被上訴人受有損害，是被上訴人主張上訴
    人持有系爭本票主張票據權利，亦屬不當得利，應將系爭本
    票返還被上訴人，亦屬有據。
六、綜上所述，上訴人就如附表一示之本票，對被上訴人並無本
    票債權存在，被上訴人起訴請求確認上訴人持有被上訴人所
    簽發如附表一所示之本票，對被上訴人票據債權不存在，為
    有理由，應予准許；又如附表一、二所示本票，本屬被上訴
    人所有，且上訴人持有該等本票已無法律上原因，從而，被
    上訴人基於所有物返還請求權、不當得利返還請求權之法律
    關係，訴請上訴人返還如附表一、二所示之本票，亦有理由
    ，應予准許。原審法院因而為上訴人敗訴之判決，予以確認
    債權不存在，並命上訴人返還本票予被上訴人，於法並無不
    合。上訴意旨仍執陳詞，指摘原判決為不當，求予廢棄改判
    ，為無理由，應予駁回。
七、本件事證已臻明確，兩造其餘之陳述、攻擊防禦方法及舉證
    ，經酌後均對本判決之結果，不生影響，爰不一一論述，附
    予敘明。
八、據上論結，本件上訴為無理由，依民事訴訟法第449條第1項
    、第78條，判決如主文。
中    華    民    國    98    年    2     月    24    日
                  民事第三庭    審判長法  官  陳照德
                                      法  官  李平勳
                                      法  官  朱  樑
以上正本係照原本作成。
如對本判決上訴，須於收受判決送達後20日內向本院提出上訴書
狀，其未表明上訴理由者，應於提出上訴後20日內向本院提出上
訴理由書（須按他造人數附具繕本）。
上訴時應提出委任律師為訴訟代理人之委任狀。具有民事訴訟法
第466條之1第1項但書或第2項之情形為訴訟代理人者，另應附具
律師及格證書及釋明委任人與受任人有該條項所定關係之釋明文
書影本。
                                      書記官  陳妙瑋
中    華    民    國    98    年    2     月    26    日
                                                      Ｍ
 附表一：本票共5紙
┌──┬───┬─────┬───┬─────┬────┬──────┐
│編號│發票人│發票日期  │發票金│到期日    │本票號碼│備  註      │
│    │      │          │額    │          │        │            │
├──┼───┼─────┼───┼─────┼────┼──────┤
│1   │甲○○│96年9月1日│ 5萬元│97年1月1日│0000000 │免除作成拒絕│
│    │      │          │      │          │        │證書        │
├──┼───┼─────┼───┼─────┼────┼──────┤
│2   │同上  │同上      │同上  │97年2月1日│0000000 │同上        │
├──┼───┼─────┼───┼─────┼────┼──────┤
│3   │同上  │同上      │同上  │97年3月1日│0000000 │同上        │
├──┼───┼─────┼───┼─────┼────┼──────┤
│4   │同上  │同上      │同上  │97年4月1日│0000000 │同上        │
├──┼───┼─────┼───┼─────┼────┼──────┤
│5   │同上  │同上      │同上  │97年5月1日│0000000 │同上        │
└──┴───┴─────┴───┴─────┴────┴──────┘
 附表二：本票共36紙
┌──┬───┬─────┬───┬─────┬────┬──────┐
│編號│發票人│發票日期  │發票金│到期日    │本票號碼│備  註      │
│    │      │          │額    │          │        │            │
├──┼───┼─────┼───┼─────┼────┼──────┤
│1   │甲○○│96年9月1日│ 5萬元│97年6月1日│0000000 │免除作成拒絕│
│    │      │          │      │          │        │證書        │
├──┼───┼─────┼───┼─────┼────┼──────┤
│2   │同上  │同上      │同上  │97年7月1日│0000000 │同上        │
├──┼───┼─────┼───┼─────┼────┼──────┤
│3   │同上  │同上      │同上  │97年8月1日│0000000 │同上        │
├──┼───┼─────┼───┼─────┼────┼──────┤
│4   │同上  │同上      │同上  │97年9月1日│0000000 │同上        │
├──┼───┼─────┼───┼─────┼────┼──────┤
│5   │同上  │同上      │同上  │97年10月1 │0000000 │同上        │
│    │      │          │      │日        │        │            │
├──┼───┼─────┼───┼─────┼────┼──────┤
│6   │同上  │同上      │同上  │97年11月1 │0000000 │同上        │
│    │      │          │      │日        │        │            │
├──┼───┼─────┼───┼─────┼────┼──────┤
│7   │同上  │同上      │同上  │97年12月1 │0000000 │同上        │
│    │      │          │      │日        │        │            │
├──┼───┼─────┼───┼─────┼────┼──────┤
│8   │同上  │同上      │同上  │98年1月1日│0000000 │同上        │
├──┼───┼─────┼───┼─────┼────┼──────┤
│9   │同上  │同上      │同上  │98年2月1日│0000000 │同上        │
├──┼───┼─────┼───┼─────┼────┼──────┤
│10  │同上  │同上      │同上  │98年3月1日│0000000 │同上        │
├──┼───┼─────┼───┼─────┼────┼──────┤
│11  │同上  │同上      │同上  │98年4月1日│0000000 │同上        │
├──┼───┼─────┼───┼─────┼────┼──────┤
│12  │同上  │同上      │同上  │98年5月1日│0000000 │同上        │
├──┼───┼─────┼───┼─────┼────┼──────┤
│13  │同上  │同上      │同上  │98年6月1日│0000000 │同上        │
├──┼───┼─────┼───┼─────┼────┼──────┤
│14  │同上  │同上      │同上  │98年7月1日│0000000 │同上        │
├──┼───┼─────┼───┼─────┼────┼──────┤
│15  │同上  │同上      │同上  │98年8月1日│0000000 │同上        │
├──┼───┼─────┼───┼─────┼────┼──────┤
│16  │同上  │同上      │同上  │98年9月1日│0000000 │同上        │
├──┼───┼─────┼───┼─────┼────┼──────┤
│17  │同上  │同上      │同上  │98年10月1 │0000000 │同上        │
│    │      │          │      │日        │        │            │
├──┼───┼─────┼───┼─────┼────┼──────┤
│18  │同上  │同上      │同上  │98年11月1 │0000000 │同上        │
│    │      │          │      │日        │        │            │
├──┼───┼─────┼───┼─────┼────┼──────┤
│19  │同上  │同上      │同上  │98年12月1 │0000000 │同上        │
│    │      │          │      │日        │        │            │
├──┼───┼─────┼───┼─────┼────┼──────┤
│20  │同上  │同上      │同上  │99年1月1日│0000000 │同上        │
├──┼───┼─────┼───┼─────┼────┼──────┤
│21  │同上  │同上      │同上  │99年2月1日│0000000 │同上        │
├──┼───┼─────┼───┼─────┼────┼──────┤
│22  │同上  │同上      │同上  │99年3月1日│0000000 │同上        │
├──┼───┼─────┼───┼─────┼────┼──────┤
│23  │同上  │同上      │同上  │99年4月1日│0000000 │同上        │
├──┼───┼─────┼───┼─────┼────┼──────┤
│24  │同上  │同上      │同上  │99年5月1日│0000000 │同上        │
├──┼───┼─────┼───┼─────┼────┼──────┤
│25  │同上  │同上      │同上  │99年6月1日│0000000 │同上        │
├──┼───┼─────┼───┼─────┼────┼──────┤
│26  │同上  │同上      │同上  │99年7月1日│0000000 │同上        │
├──┼───┼─────┼───┼─────┼────┼──────┤
│27  │同上  │同上      │同上  │99年8月1日│0000000 │同上        │
├──┼───┼─────┼───┼─────┼────┼──────┤
│28  │同上  │同上      │同上  │99年9月1日│0000000 │同上        │
├──┼───┼─────┼───┼─────┼────┼──────┤
│29  │同上  │同上      │同上  │99年10月1 │0000000 │同上        │
│    │      │          │      │日        │        │            │
├──┼───┼─────┼───┼─────┼────┼──────┤
│30  │同上  │同上      │同上  │99年11月1 │0000000 │同上        │
│    │      │          │      │日        │        │            │
├──┼───┼─────┼───┼─────┼────┼──────┤
│31  │同上  │同上      │同上  │99年12月1 │0000000 │同上        │
│    │      │          │      │日        │        │            │
├──┼───┼─────┼───┼─────┼────┼──────┤
│32  │同上  │同上      │同上  │100年1月1 │0000000 │同上        │
│    │      │          │      │日        │        │            │
├──┼───┼─────┼───┼─────┼────┼──────┤
│33  │同上  │同上      │同上  │100年2月1 │0000000 │同上        │
│    │      │          │      │日        │        │            │
├──┼───┼─────┼───┼─────┼────┼──────┤
│34  │同上  │同上      │同上  │100年3月1 │0000000 │同上        │
│    │      │          │      │日        │        │            │
├──┼───┼─────┼───┼─────┼────┼──────┤
│35  │同上  │同上      │同上  │100年4月1 │0000000 │同上        │
│    │      │          │      │日        │        │            │
├──┼───┼─────┼───┼─────┼────┼──────┤
│36  │同上  │同上      │6萬   │100年5月1 │0000000 │同上        │
│    │      │          │7000元│日        │        │            │
└──┴───┴─────┴───┴─────┴────┴──────┘


司法院資訊處製作；財團法人民間司法改革基金會備份。
